ja: オーディオコンポーネントフォームファクター: 500 シリーズモジュール; デスクトップ; ユーロラックモジュール; ペダル; ポータブル/フィールド; ラックマウント 1U; ラックマウント 2U; ラックマウント 3U+; その他
el: Μορφή εξαρτήματος ήχου: Μονάδα σειράς 500; Επιτραπέζιο; Μονάδα Eurorack; Πετάλι; Φορητό/πεδίου; Rackmount 1U; Rackmount 2U; Rackmount 3U+; Άλλο
th: รูปแบบของส่วนประกอบเสียง: โมดูล 500 ซีรีส์; สำหรับตั้งโต๊ะ; โมดูลยูโรแร็ก; แป้นเหยียบ; พกพา/ภาคสนาม; แร็กเมาท์ 1U; แร็กเมาท์ 2U; แร็กเมาท์ 3U+; อื่นๆ
pl: Format komponentu audio: Moduł serii 500; Desktop; Moduł eurorack; Pedał; Przenośny/terenowy; Montaż w szafie rack 1U; Montaż w szafie rack 2U; Montaż w szafie rack 3U+; Inne
sl-SI: Oblika avdio komponente: Modul serije 500; Namizna; Eurorack modul; Pedal; Prenosni/terenski; Stenski nosilec 1U; Stenski nosilec 2U; Stenski nosilec 3U+; Drugo
pt-PT: Formato do componente de áudio: Módulo série 500; De secretária; Módulo eurorack; Pedal; Portátil/Campo; Montagem em rack 1U; Montagem em rack 2U; Montagem em rack 3U+; Outro
it: Fattore di forma del componente audio: Modulo serie 500; Desktop; Modulo eurorack; Pedale; Portatile/da campo; Rack 1U; Rack 2U; Rack 3U+; Altro
tr: Ses bileşeni form faktörü: 500 serisi modül; Masaüstü; Eurorack modülü; Pedallı; Taşınabilir/Saha; Rack montaj 1U; Rack montaj 2U; Rack montaj 3U+; Diğer
zh-CN: 音频组件外形: 500 系列模块; 桌面式; Eurorack 模块; 踏板; 便携式/现场用; 机架式 1U; 机架式 2U; 机架式 3U+; 其他
ru: Форм-фактор аудиокомпонента: Модуль серии 500; ПК; Модуль Eurorack; Педаль; Портативный/полевой; Стоечный 1U; Стоечный 2U; Стоечный 3U+; Другой
cs: Provedení audio komponenty: 500-series modul; Stolní; Eurorack modul; Šlapací; Přenosný/terénní; Rackmount 1U; Rackmount 2U; Rackmount 3U+; Jiné
lt-LT: Garso komponento formos faktorius: 500 serijos modulis; Stalinis; Eurorack modulis; Pedalinis; Nešiojamas/lauko; Montavimas į stelažą 1U; Montavimas į stelažą 2U; Montavimas į stelažą 3U+; Kita
zh-TW: 音訊組件外型規格: 500 系列模組; 桌上型; Eurorack 模組; 踏板; 可攜式/戶外型; 機架式 1U; 機架式 2U; 機架式 3U+; 其他
es: Factor de forma del componente de audio: Módulo serie 500; Escritorio; Módulo Eurorack; Pedal; Portátil/Campo; Montaje en rack 1U; Montaje en rack 2U; Montaje en rack 3U+; Otros
hu: Audiokomponens-formátum: 500-as sorozatú modul; Asztali; Eurorack modul; Pedálos; Hordozható/terepi; Rack szerelvény 1U; Rack szerelvény 2U; Rack szerelvény 3U+; Egyéb
vi: Kiểu dáng linh kiện âm thanh: Module dòng 500; Để bàn; Module Eurorack; Bàn đạp; Di động/Ngoài trời; Gắn rack 1U; Gắn rack 2U; Gắn rack 3U+; Khác
nb: Lydkomponent formfaktor: 500-serie modul; Skrivebord; Eurorack-modul; Pedal; Bærbar/felt; Rackmontering 1U; Rackmontering 2U; Rackmontering 3U+; Annet
ro-RO: Factor de formă componentă audio: Modul seria 500; Desktop; Modul Eurorack; Pedală; Portabil/de teren; Montaj în rack 1U; Montaj în rack 2U; Montaj în rack 3U+; Altele
bg-BG: Типоразмер на аудиокомпонент: Модул от серия 500; Настолен; Eurorack модул; Педал; Преносим/Полеви; Рак монтаж 1U; Рак монтаж 2U; Рак монтаж 3U+; Други
sv: Ljudkomponents formfaktor: 500-serie modul; Desktop; Eurorack-modul; Pedal; Bärbar/fält; Rackmonterad 1U; Rackmonterad 2U; Rackmonterad 3U+; Övrigt
da: Lydkomponent-formfaktor: 500-serie modul; Desktop; Eurorack modul; Pedal; Bærbar/felt; Rackmonteret 1U; Rackmonteret 2U; Rackmonteret 3U+; Andet
hr-HR: Oblik audio komponente: Modul serije 500; Stolno; Eurorack modul; Pedala; Prijenosni/terenski; Rack montaža 1U; Rack montaža 2U; Rack montaža 3U+; Ostalo
fr: Facteur de forme du composant audio: Module série 500; Bureau; Module Eurorack; Pédale; Portable/Terrain; Rack 1U; Rack 2U; Rack 3U+; Autre
sk-SK: Formát audio komponentu: Modul série 500; Osobný počítač; Eurorack modul; Pedál; Prenosný/terénny; Rackový 1U; Rackový 2U; Rackový 3U+; Iné
de: Audiokomponenten-Formfaktor: 500er-Serie-Modul; Desktop; Eurorack-Modul; Pedal; Tragbar/Feld; Rackmontage 1HE; Rackmontage 2HE; Rackmontage 3HE+; Sonstiges
ko: 오디오 컴포넌트 폼 팩터: 500 시리즈 모듈; 데스크탑; 유로랙 모듈; 페달; 휴대용/필드용; 랙마운트 1U; 랙마운트 2U; 랙마운트 3U+; 기타
nl: Audiocomponent vormfactor: 500-serie module; Op bureau; Eurorack module; Pedaal; Draagbaar/veld; Rackmontage 1U; Rackmontage 2U; Rackmontage 3U+; Andere
pt-BR: Formato do componente de áudio: Módulo série 500; Desktop; Módulo Eurorack; Pedal; Portátil/campo; Rack 1U; Rack 2U; Rack 3U+; Outro
en: Audio component form factor: 500-series module; Desktop; Eurorack module; Pedal; Portable/Field; Rackmount 1U; Rackmount 2U; Rackmount 3U+; Other
fi: Äänikomponentin muototekijä: 500-sarjan moduuli; Työpöytä; Eurorack-moduuli; Polkimet; Kannettava/kenttälaite; Telinemalli 1U; Telinemalli 2U; Telinemalli 3U+; Muu